臺灣桃園地方法院刑事判決　　　　　　　　　　　　　九十一年度易字第五九九號
　　公　訴　人　臺灣桃園地方法院檢察署檢察官
　　被　　　告　乙○○
右列被告因侵占案件，經檢察官提起公訴（九十一年度偵緝字第一四九號），本院判
決如左：
    主  文
乙○○意圖為自己不法之所有，而侵占自己持有他人之物，處有期徒刑參月，如易科
罰金，以參佰元折算壹日。
    事  實
一、乙○○前於民國八十四年間因違反麻醉藥品管理條例案件，經台灣台中地方法院
    判處有期徒刑六月，如易科罰金，以三百元折算一日確定，刑期起算日八十四年
    九月二十一日，指揮書執畢日期八十五年一月十五日；又於八十年年間因竊盜案
    件，經本院判處有期徒刑三月，接續執行，刑期起算日八十五年一月十六日，指
    揮書執畢日期八十五年四月十五日。嗣經裁定應執行有期徒刑八月確定，刑期起
    算日八十四年九月八日，指揮書執畢日期八十五年三月十六日，猶不知警惕（不
    構成累犯）。於九十年七月十四日凌晨二時許（起訴書誤載為同日十四時許），
    在桃園縣桃園市○○路一四二號前，向丙○○借取甲○○所有，而由丙○○管領
    使用之車號Ｇ九－六０四二號自用小客車，並約定同日凌晨五時許返還；嗣乙○○竟基於為自己不法所有之意圖，變易持有為所有予以侵占入己，並避不見面，
    迄今未返還該車。
二、案經丙○○訴由桃園縣警察局桃園分局報告台灣桃園地方法院檢察署偵查起訴。
    理  由
一、訊據被告乙○○固坦承向丙○○借用前揭車輛，惟矢口否認有何侵占之犯行，辯
    稱：該車當天其又借給阿林，並無侵占意圖，但現在已找不到綽號「阿林」之成
    年男子，其奶奶願意賠償丙○○云云。經查：
（一）右揭事實，業據告訴人丙○○指述綦詳，並有車號Ｇ九－六０四二號自用小客
      車車籍作業系統－查詢認可資料、車號Ｇ九－六０四二號自用小客車行車執照
      各乙紙在卷足按。
（二）被告雖又辯稱：其將該車借予綽號「阿林」之成年男子云云，然被告既供稱與
      綽號「阿林」之成年男子不甚熟識，亦不知其真實姓名及住居所，則豈會將價
      值甚昂之小客車，率予借其使用，而不慮索討無著之理？且果如被告所辯稱，
      綽號「阿林」之成年男子向其借車未返還，則被告焉未提起告訴，或向警方報
      案，以求查出該車去處，凡此種種均顯悖於常情。再者被告對於綽號「阿林」
      之人，始終無法明確指出其真實姓名及聯絡方式，以供本院查證其所言真實性
      。
（三）又被告於向告訴人丙○○借用上開小客車，未依約定時間返還，且未與告訴人
      丙○○聯絡如何處理，並避不見面等情，業據告訴人丙○○迭於警訊時及本院
      審理時指訴：「我於九十年七月十四日至今有用電話（0000000000
      ）聯絡，他的電話都未開機；目前我找不到他的人」、「被告跟我借車一去不
      回，．．．．」（見台灣桃園地方法院檢察署九十年偵字第二一三五四號卷第
      三頁反面、本院九十一年五月二十二日筆錄）；且被告亦因本案而遭通緝，亦
      據其於警訊時供稱：「（你是否有住在八德是瑞德里興豐路六二八巷三弄七號
      ？）我是偶而才回戶籍地居住，所以才沒有收到法院文件，造成我被通緝」等
      語（見台灣桃園地方法院檢察署九十年偵緝字第一四九號卷第五頁反面），然
      查被告平日即住居於上址，自於右揭時地，向告訴人丙○○借用上開小客車未
      依約返還後，即鮮少返回住處避不見面，並拒不返還該車，則被告顯有對他人
      之物易持有為所有之不法意圖甚明，足見其所辯，顯不可採；況且被告避不見
      面，竟託詞其奶奶願賠償丙○○而不願出面處理，凡此，足堪認定被告確已有
      本於所有人之意思占有使用該車輛而予以侵占入己之意，其主觀上具有侵占之
      不法所有意圖甚明。又被告復辯稱：其友人丁○○可以可以證明其所言之真實
      性云云，嗣本院查址，傳喚丁○○到庭作證，證人丁○○未到庭作證，被告始
      又供稱：丁○○因施用毒品案件遭通緝中等語，則其所言之真實性已非無疑？
      且查本案已臻明確，本院認無再行傳喚證人丁○○之必要，併此敘明。是其所
      辯上情，純屬畏罪卸責之詞，不足採信。本件罪證明確，被告犯行堪以認定，
      自應依法論科。
二、核被告所為，係犯刑法第三百三十五條第一項之意圖為自己不法之所有，而侵占
    自己持有他人之物罪。爰審酌被告行為之動機、目的、手段、所生之危害、所得
    利益及犯後態度等一切情狀，量處如主文所示之刑，並諭知易科罰金之折算標準
    ，以示儆懲。
據上論斷，應依刑事訴訟法第二百九十九條第一項前段，刑法第三百三十五條第一項
、刑法第四十一條第一項前段，罰金罰鍰提高標準條例第一條前段、第二條，判決如
主文。
本案經檢察官胡原龍到庭執行職務。
中      華      民      國    九十一      年      六      月    五      日
                                 臺灣桃園地方法院刑事第四庭
                                             法  官    邱滋杉
右正本證明與原本無異。
如不服本判決，應於判決送達後十日內向本院提出上訴狀( 應附繕本 )，上訴於
臺灣高等法院。
                                             書記官    周巧屏
中      華      民      國    九十一      年      六      月    五     日
附錄法條：
刑法第三百三十五條第一項
意圖為自己或第三人不法之所有，而侵占自己持有他人之物者，處五年以下有期徒刑
、拘役或科或併科一千元以下罰金。
前項之未遂犯罰之。
